Config:
  hfst:
    Gen: ../../../src/generator-gt-norm.hfst
    Morph: ../../../src/analyser-gt-norm.hfst
  xerox:
    Gen: ../../../src/generator-gt-norm.xfst
    Morph: ../../../src/analyser-gt-norm.xfst
    App: lookup

Tests:

# todo:
# Proofread the gold standard (below)
# Then: run analyser, then correct. 



  Noun - келу: # Ordinary nouns 'woman' - full paradigm including MWN
     келу+N+Sg+Nom+Indef: келу
     келу+N+SP+Gen+Indef: келунь
     келу+N+SP+Abl+Indef: келуда
     келу+N+SP+Dat+Indef: келунди
     келу+N+SP+Abe+Indef: келуфтома
     келу+N+SP+Comp+Indef: келушка
     келу+N+SP+Ine+Indef: келуса
     келу+N+SP+Ela+Indef: келуста
     келу+N+SP+Ill+Indef: келус
     келу+N+SP+Prl+Indef: келува
     келу+N+SP+Tra+Indef: келукс
     келу+N+Sg+Nom+PxSg1: келузе
     келу+N+Pl+Nom+PxSg1: келуне
     келу+N+Sg+Gen+PxSg1: келузень
     келу+N+Pl+Gen+PxSg1: келунень
     келу+N+Sg+Dat+PxSg1: [келузенди, келузти]
     келу+N+Pl+Dat+PxSg1: келуненди
     келу+N+SP+Abl+PxSg1: келудон
     келу+N+SP+Abe+PxSg1: келуфтомон
     келу+N+SP+Comp+PxSg1: келушкан
     келу+N+SP+Ine+PxSg1: келусон
     келу+N+SP+Ela+PxSg1: келустон
     келу+N+SP+Ill+PxSg1: келузон
     келу+N+SP+Prl+PxSg1: келуван
     келу+N+Sg+Nom+PxSg2: келуце
     келу+N+Pl+Nom+PxSg2: келутне
     келу+N+Sg+Gen+PxSg2: келуцень
     келу+N+Pl+Gen+PxSg2: келутнень
     келу+N+SP+Abl+PxSg2: келудот
     келу+N+SP+Abe+PxSg2: келуфтомот
     келу+N+SP+Comp+PxSg2: келушкат
     келу+N+SP+Ine+PxSg2: келусот
     келу+N+SP+Ela+PxSg2: келустот
     келу+N+SP+Ill+PxSg2: келузт
     келу+N+SP+Prl+PxSg2: келуват
     келу+N+Sg+Nom+PxSg3: келуц
     келу+N+Pl+Nom+PxSg3: келунза
     келу+N+Sg+Gen+PxSg3: келунц
     келу+N+Pl+Gen+PxSg3: келунзон
     келу+N+Sg+Dat+PxSg3: келунцты
     келу+N+Pl+Dat+PxSg3: келунзонды
     келу+N+SP+Abl+PxSg3: келудонза
     келу+N+SP+Abe+PxSg3: келуфтомонза
     келу+N+SP+Comp+PxSg3: келушканза
     келу+N+SP+Ine+PxSg3: келусонза
     келу+N+SP+Ela+PxSg3: келустонза
     келу+N+SP+Ill+PxSg3: келузонза
     келу+N+SP+Prl+PxSg3: келуванза
     келу+N+SP+Nom+PxPl1: келуньке
     келу+N+SP+Gen+PxPl1: келуньконь
     келу+N+SP+Dat+PxPl1: келуньконди
     келу+N+SP+Abl+PxPl1: келудонк
     келу+N+SP+Abe+PxPl1: келуфтомонк
     келу+N+SP+Comp+PxPl1: келушканк
     келу+N+SP+Ine+PxPl1: келусонк
     келу+N+SP+Ela+PxPl1: келустонк
     келу+N+SP+Ill+PxPl1: келузонк
     келу+N+SP+Prl+PxPl1: келуванк
     келу+N+SP+Nom+PxPl2: келунте
     келу+N+SP+Gen+PxPl2: келунтень
     келу+N+SP+Dat+PxPl2: келунтенди
     келу+N+SP+Abl+PxPl2: келудонт
     келу+N+SP+Abe+PxPl2: келуфтомонт
     келу+N+SP+Comp+PxPl2: келушкант
     келу+N+SP+Ine+PxPl2: келусонт
     келу+N+SP+Ela+PxPl2: келустонт
     келу+N+SP+Ill+PxPl2: келузонт
     келу+N+SP+Prl+PxPl2: келувант
     келу+N+SP+Nom+PxPl3: келусна
     келу+N+SP+Gen+PxPl3: келуснон
     келу+N+SP+Dat+PxPl3: келуснонды
     келу+N+SP+Abl+PxPl3: келудост
     келу+N+SP+Abe+PxPl3: келуфтомост
     келу+N+SP+Comp+PxPl3: келушкаст
     келу+N+SP+Ine+PxPl3: келусост
     келу+N+SP+Ela+PxPl3: келустост
     келу+N+SP+Ill+PxPl3: келузост
     келу+N+SP+Prl+PxPl3: келуваст
     келу+N+Pl+Nom+Indef: келут
     келу+N+Sg+Nom+Def: келусь
     келу+N+Sg+Gen+Def: келуть
     келу+N+Sg+Dat+Def: келути
     келу+N+Pl+Nom+Def: келутне
     келу+N+Pl+Gen+Def: келутнень
     келу+N+Pl+Dat+Def: келутненди    
     келу+N+Sg+Nom+Indef+Foc/вок: келувок
     келу+N+SP+Gen+Indef+Foc/вок: келуньвок
     келу+N+SP+Abl+Indef+Foc/вок: келудовок
     келу+N+SP+Dat+Indef+Foc/вок: келундивок
     келу+N+SP+Abe+Indef+Foc/вок: келуфтомовок
     келу+N+SP+Comp+Indef+Foc/вок: келушкавок
     келу+N+SP+Ine+Indef+Foc/вок: келусовок
     келу+N+SP+Ela+Indef+Foc/вок: келустовок
     келу+N+SP+Ill+Indef+Foc/вок: келусвок
     келу+N+SP+Prl+Indef+Foc/вок: келувавок
     келу+N+SP+Tra+Indef+Foc/вок: келуксвок
     келу+N+Sg+Nom+PxSg1+Foc/вок: келузевок
     келу+N+Pl+Nom+PxSg1+Foc/вок: келуневок
     келу+N+Sg+Gen+PxSg1+Foc/вок: келузеньвок
     келу+N+Pl+Gen+PxSg1+Foc/вок: келуненьвок
     келу+N+Sg+Dat+PxSg1+Foc/вок: [келузендивок, келузтивок]
     келу+N+Pl+Dat+PxSg1+Foc/вок: келунендивок
     келу+N+SP+Abl+PxSg1+Foc/вок: келудонвок
     келу+N+SP+Abe+PxSg1+Foc/вок: келуфтомонвок
     келу+N+SP+Comp+PxSg1+Foc/вок: келушканвок
     келу+N+SP+Ine+PxSg1+Foc/вок: келусонвок
     келу+N+SP+Ela+PxSg1+Foc/вок: келустонвок
     келу+N+SP+Ill+PxSg1+Foc/вок: келузонвок
     келу+N+SP+Prl+PxSg1+Foc/вок: келуванвок
     келу+N+Sg+Nom+PxSg2+Foc/вок: келуцевок
     келу+N+Pl+Nom+PxSg2+Foc/вок: келутневок
     келу+N+Sg+Gen+PxSg2+Foc/вок: келуценьвок
     келу+N+Pl+Gen+PxSg2+Foc/вок: келутненьвок
     келу+N+SP+Abl+PxSg2+Foc/вок: келудотвок
     келу+N+SP+Abe+PxSg2+Foc/вок: келуфтомотвок
     келу+N+SP+Comp+PxSg2+Foc/вок: келушкатвок
     келу+N+SP+Ine+PxSg2+Foc/вок: келусотвок
     келу+N+SP+Ela+PxSg2+Foc/вок: келустотвок
     келу+N+SP+Ill+PxSg2+Foc/вок: келузтвок
     келу+N+SP+Prl+PxSg2+Foc/вок: келуватвок
     келу+N+Sg+Nom+PxSg3+Foc/вок: келуцвок
     келу+N+Pl+Nom+PxSg3+Foc/вок: келунзовок
     келу+N+Sg+Gen+PxSg3+Foc/вок: келунцвок
     келу+N+Pl+Gen+PxSg3+Foc/вок: келунзонвок
     келу+N+Sg+Dat+PxSg3+Foc/вок: келунцтывок
     келу+N+Pl+Dat+PxSg3+Foc/вок: келунзондывок
     келу+N+SP+Abl+PxSg3+Foc/вок: келудонзовок
     келу+N+SP+Abe+PxSg3+Foc/вок: келуфтомонзовок
     келу+N+SP+Comp+PxSg3+Foc/вок: келушканзовок
     келу+N+SP+Ine+PxSg3+Foc/вок: келусонзовок
     келу+N+SP+Ela+PxSg3+Foc/вок: келустонзовок
     келу+N+SP+Ill+PxSg3+Foc/вок: келузонзовок
     келу+N+SP+Prl+PxSg3+Foc/вок: келуванзовок
     келу+N+SP+Nom+PxPl1+Foc/вок: келунькевок
     келу+N+SP+Gen+PxPl1+Foc/вок: келуньконьвок
     келу+N+SP+Dat+PxPl1+Foc/вок: келунькондивок
     келу+N+SP+Abl+PxPl1+Foc/вок: келудонквок
     келу+N+SP+Abe+PxPl1+Foc/вок: келуфтомонквок
     келу+N+SP+Comp+PxPl1+Foc/вок: келушканквок
     келу+N+SP+Ine+PxPl1+Foc/вок: келусонквок
     келу+N+SP+Ela+PxPl1+Foc/вок: келустонквок
     келу+N+SP+Ill+PxPl1+Foc/вок: келузонквок
     келу+N+SP+Prl+PxPl1+Foc/вок: келуванквок
     келу+N+SP+Nom+PxPl2+Foc/вок: келунтевок
     келу+N+SP+Gen+PxPl2+Foc/вок: келунтеньвок
     келу+N+SP+Dat+PxPl2+Foc/вок: келунтендивок
     келу+N+SP+Abl+PxPl2+Foc/вок: келудонтвок
     келу+N+SP+Abe+PxPl2+Foc/вок: келуфтомонтвок
     келу+N+SP+Comp+PxPl2+Foc/вок: келушкантвок
     келу+N+SP+Ine+PxPl2+Foc/вок: келусонтвок
     келу+N+SP+Ela+PxPl2+Foc/вок: келустонтвок
     келу+N+SP+Ill+PxPl2+Foc/вок: келузонтвок
     келу+N+SP+Prl+PxPl2+Foc/вок: келувантвок
     келу+N+SP+Nom+PxPl3+Foc/вок: келусновок
     келу+N+SP+Gen+PxPl3+Foc/вок: келуснонвок
     келу+N+SP+Dat+PxPl3+Foc/вок: келуснондывок
     келу+N+SP+Abl+PxPl3+Foc/вок: келудоствок
     келу+N+SP+Abe+PxPl3+Foc/вок: келуфтомоствок
     келу+N+SP+Comp+PxPl3+Foc/вок: келушкаствок
     келу+N+SP+Ine+PxPl3+Foc/вок: келусоствок
     келу+N+SP+Ela+PxPl3+Foc/вок: келустоствок
     келу+N+SP+Ill+PxPl3+Foc/вок: келузоствок
     келу+N+SP+Prl+PxPl3+Foc/вок: келуваствок
     келу+N+Pl+Nom+Indef+Foc/вок: келутвок
     келу+N+Sg+Nom+Def+Foc/вок: келусьвок
     келу+N+Sg+Gen+Def+Foc/вок: келутьвок
     келу+N+Sg+Dat+Def+Foc/вок: келутивок
     келу+N+Pl+Nom+Def+Foc/вок: келутневок
     келу+N+Pl+Gen+Def+Foc/вок: келутненьвок
     келу+N+Pl+Dat+Def+Foc/вок: келутнендивок
